【裁判字號】    98,抗,330
【裁判日期】    981124
【裁判案由】    聲明異議
【裁判全文】
臺灣高等法院高雄分院民事裁定           98年度抗字第330號
抗  告  人  甲○○
上列抗告人因與相對人乙○間拍賣抵押物事件，對於民國98年10
月16日臺灣高雄地方法院98年度執事聲字第16號所為裁定，提起
抗告，本院裁定如下：
    主  文
抗告駁回。
抗告程序費用由抗告人負擔。
    理  由
一、本件抗告意旨略以：抗告人曾向原審葛課長請教，依葛課長
    之解釋，可以分配表上所載債權餘額作為債權證明，抗告人
    遂向原審聲請對相對人核發支付命令，經原審於民國98年4
    月13日核發98年度司促字第17300 號支付命令，命相對人給
    付抗告人新台幣（下同）6,091,031 元，因相對人未於20日
    內聲明異議而告確定，足見抗告人對相對人確有債權存在，
    為此，請求廢棄原裁定等語。
二、按債權人持經法院許可拍賣抵押物之裁定，聲請強制執行時
    ，應提出債權及抵押權之證明文件暨裁定正本，強制執行法
    第6 條第1 項第5 款定有明文。查，本件抵押權之設定義務
    人係相對人，所擔保者係抗告人對訴外人「李重毅」之本金
    200 萬元債權及其利息、違約金，抗告人於90年間向原審對
    相對人聲請拍賣本件扺押物，經原審於90年1 月12日以90年
    度拍字第281 號裁定予以准許等情，有他項權利證明書、抵
    押權設定契約書、拍賣抵押物裁定及土地登記謄本在卷可證
    ，嗣抗告人持該90年度拍字第281 號裁定聲請拍賣抵押物，
    依上開強制執行法第6 條第1 項第5 款之規定，應提出其對
    訴外人「李重毅」有債權之證明文件，經原審限期命其補正
    ，抗告人遂向原審聲請對相對人核發支付命令，經原審於98
    年4 月13日核發98年度司促字第17300 號支付命令，命相對
    人給付抗告人6,091,031 元確定在案等情，固有該支付命令
    及查詢單在卷可稽，惟該支付命令之債務人係相對人「乙○
    」而非本件抵押權所擔保之債務人「李重毅」，是抗告人迄
    今仍未提出其對訴外人「李重毅」有債權之證明文件，抗告
    人自不得聲請拍賣本件抵押物。從而，原裁定駁回抗告人之
    異議聲明，於法並無違誤，抗告意旨仍指摘原裁定不當，求
    予廢棄，並無理由，應予駁回。
三、爰依強制執行法第30條之1 、民事訴訟法第495 條之1 第1
    項、第449 條第1 項、第95條、第78條，裁定如主文。
中    華    民    國    98    年    11    月    24    日
                            民事第三庭
                                審判長法官  張國彬
                                法      官  吳登輝
                                法      官  鄭月霞
以上正本證明與原本無異。
如不服本裁定應於送達後10日內向本院提出抗告狀（並按他造當
當事人之人數附繕本），並繳納抗告費新臺幣1,000 元。
中    華    民    國    98    年    11    月    24    日
                                書  記  官  白  蘭


司法院資訊處製作；財團法人民間司法改革基金會備份。
